【裁判字號】    89,上易,55
【裁判日期】    890731
【裁判案由】    給付貨款
【裁判全文】
臺灣高等法院高雄分院民事判決      八十九年度上易字第五五號
      上  訴  人  大樂股份有限公司
      法定代理人  吳振華
      訴訟代理人  林其慶
                  陳慶樑
      被  上訴人  通達企業股份有限公司
      法定代理人  蔣奇偉
      訴訟代理人  劉明輝
右當事人間請求給付貨款事件，上訴人對於中華民國八十九年二月三日臺灣高雄地方
法院八十八年訴字第五七一號第一審判決提起上訴，本院判決如左：
      主      文
上訴駁回。
第二審訴訟費用由上訴人負擔。
      事      實
甲、上訴人方面：
一、聲明：（一）原判決廢棄。
          （二）被上訴人在第一審之訴及假執行之聲請均駁回。
二、陳述：除與第一審判決記載相同者，予以引用外，補稱：
  (一)上訴人積欠被上訴人新台幣（下同）五十九萬八千三百三十七元之事實為實在。
  (二)訴外人朱倚瑤因上訴人購買由上訴人製造之保溫桶有瑕疵，致朱倚瑤燙傷身體，
    且未於商品標示危險之警告標誌，依據消費者保護法之規定，訴請兩造連帶賠償
    損害，經台灣高雄地方法院受理中。而被上訴人亦出具切結書，對於其製造之商
    品，如造成顧客受傷，願負一切民刑事責任，則若朱倚瑤獲得勝訴判決確定，命
    上訴人應負連帶賠償責任，上訴人尚得依民法之規定及切結書之內容，向被上訴
    人索賠，故上訴人自得以該案損害賠償之債權與本件貨款債權相抵銷。爰請鈞院
    裁定停止本件訴訟程序。
三、証據：除援用第一審之証據外，補提切結書、台灣高雄地方法院函、朱倚瑤之準
    備書狀等影本為証。
乙、被上訴人方面：
一、聲明：上訴駁回。
二、陳述：除與第一審判決記載相同者，予以引用外，補稱：
  (一)台灣高雄地方法院八十八年訴字第八號損害賠償事件，仍在鑑定中，兩造是否應
    賠償訴外人朱倚瑤，尚未確定，被上訴人對上訴人尚未負有債務，上訴人主張抵
    銷為無理由。
  (二)況本件業經假執行執行完畢，實無延滯訴訟之必要。
三、証據：援用第一審之証據。
      理      由
一、被上訴人起訴主張：上訴人之總公司，光華分公司及屏東分公司，自八十七年九
    月三十日起，至八十八年一月底止，向被上訴人購買妙幫手不沾鍋等貨物，共積
    欠五十九萬八千二百三十七元貨款迄未給付，迭經催討，均置之不理等情，依買
    賣之法律關係，求為上訴人給付上開金額及法定遲延利息之判決。上訴人則以：
    上訴人向被上訴人購買之貨物有瑕疵，使第三人朱倚瑤向上訴人購買使用後，竟
    因貨物之瑕疵，造成朱倚瑤之身體受傷，若朱倚瑤訴請上訴人賠償損害獲得勝訴
    判決確定，而上訴人賠償朱椅瑤之金額又高於上訴人所欠被上訴人之貨款，則上
    訴人於賠償朱倚瑤後，得向被上訴人求償，故上訴人主張以將來賠償朱倚瑤後而
    得請求被上訴人賠償上訴人之債權與本件被上訴人之債權抵銷等語，資為抗辯。
二、按二人互負債務，而其給付種類相同，並均屆清償期者，各得以其債務，與他方
    之債務，互為抵銷，民法第三百三十四條前段定有明文。故抵銷必須二人互負債
    務，其給付種類相同，且均屆清償期，始得主張抵銷。本件上訴人自認確實積欠
    被上訴人貨款五十九萬八千三百三十七元，惟辯稱：訴外人朱倚瑤因向上訴人購
    買被上訴人製造之保溫桶，於購回使用期間手把脫落，燙傷身體，認被上訴人製
    造之保溫桶有瑕疵，且縱無瑕疵，亦未於商品標示危險之警告標誌，而依消費者
    保護法之規定，訴請兩造連帶賠償損害現由法院受理中，且被上訴人亦立具切結
    書予上訴人，承諾願就朱倚瑤所受損害負全部民事責任，則若該案最終判決上訴
    人應負賠償責任，上訴人得依民法規定及切結書之約定向被上訴人索賠，上訴人
    自得以朱倚瑤訴請而判命上訴人損害賠償之債權與本件貨款債權抵銷等語，惟查
    朱倚瑤訴請上訴人賠償損害之債權，迄未經法院終局判決確定存在，則上訴人主
    張以其對於被上訴人得索賠之債權與貨款債權抵銷，自屬不合，是上訴人主張抵
    銷，核與上開法條規定之要件不合，其辯解自非可採。
三、從而被上訴人本於買賣之法律關係，訴請上訴人給付貨款五十九萬八千三百三十
    七元及法定遲延利息，即無不合，原審因而為上訴人敗訴之判決，並無不洽，上
    訴意旨，仍執陳詞，指摘原判決不當，非有理由。
四、結論：本件上訴為無理由，依民事訴訟法第四百四十九條第一項、第七十八條，
    判決如主文。
中      華      民      國        八十九    年      七    月    三十一  日
                                      臺灣高等法院高雄分院民事第一庭
~B1審判長法官  黃金石
~B2法      官  吳登輝
~B3法      官  周慶光
右為正本係照原本作成。
不得上訴。
中      華      民      國        八十九    年      八    月    二      日
~B法院書記官  洪梅枝
                                                                        Ｇ


司法院資訊處製作；財團法人民間司法改革基金會備份。
